臺灣板橋地方法院刑事判決　　　　　　　96年度訴字第3221號
公　訴　人　臺灣板橋地方法院檢察署檢察官
被　　　告　甲○○
　　　　　　丙○○
上列被告等因搶奪等案件，經檢察官提起公訴（96年度偵字第
15210號），被告等於準備程序中就被訴事實為有罪之陳述，經
合議庭裁定由受命法官獨任進行簡式審判程序，判決如下：
    主  文
甲○○共同意圖為自己不法之所有，而搶奪他人之動產，累犯，
處有期徒刑壹年。
丙○○竊盜，累犯，處有期徒刑參月；又共同意圖為自己不法之
所有，而搶奪他人之動產，累犯，處有期徒刑壹年貳月。應執行
有期徒刑壹年肆月。
    事  實
一、甲○○前因偽造文書罪案件，經本院以92年度簡字第1998號
    判處有期徒刑5 月確定，並於93年4 月13日縮刑期滿執行完
    畢（再犯本罪已構成累犯）；其另於92年間因施用第一級、
    第二級毒品案件，經本院以93年度訴字第114 號判處有期徒
    刑8 月、4 月，應執行有期徒刑10月確定；再於93年間因施
    用第二級毒品案件，經本院以93年度簡字第3597號判處有期
    徒刑6 月確定；又於93年間因施用第一級毒品及轉讓第二級
    毒品罪案件，分別經本院以94年度易字第103 號、94年度訴
    字第291 號各判處有期徒刑8 月、10月確定，上開2 罪另經
    本院94年聲字第1549號裁定應執行有期徒刑1 年4 月；甲○○所犯上開各罪接續執行（合計2 年8 月），自93年11月24
    日入監執行，迄95年9 月6 日因假釋出監並付保護管束，然
    其於假釋期間又犯他罪，假釋嗣經撤銷（所犯上該各罪業經
    本院於96年10月17以96年聲減字第6986號裁定減其宣告刑二
    分之一，又甲○○原在監執行期間已逾1 年4 月，所餘殘刑
    8 月16日已無庸執行）。丙○○前因偽造文書案件，經本院
    於94年11月22日以94年度易緝字第135 號判處有期徒刑5 月
    ，如易科罰金以3 佰元折算1 日確定；又其另因施用毒品案
    件，經本院於95年2 月27日以94年度訴字第2761號判處有期
    徒刑7 月，而於95年4 月7 日判決確定；嗣上開二罪接續執
    行，並經聲請定執行刑為有期徒刑11月確定，甫於95年11月
    24 日 縮刑期滿執行完畢（再犯本罪已構成累犯）。
二、詎甲○○、丙○○二人均不知悔改，分別為下列行為：
  (1)丙○○意圖為自己不法所有，於96年6月19日20時20分許，
    在桃園縣龜山鄉○○路○段298號前，見乙○○所有之車牌號
    碼J9H-816號重型機車停放於上址且機車鑰匙未取下之際，
    隨即轉動電門發動該車，竊取該車得逞後作為代步使用，並
    迅速逃離現場。
  (2)丙○○、甲○○二人於96年6 月28日13時許，由不知為贓車
    之甲○○騎乘丙○○前開竊得之重型機車搭載丙○○在外遊
    蕩，嗣於同（28）日13時48分許，在臺北縣中和市○○街與
    南華街口，見丁○○將其從全虹通訊行所換取之家用電話1
    部（規格為日本船井，ＦＴＣ─5200）置放於其機車腳踏板
    上，遂認有機可趁，丙○○、甲○○二人因缺錢之故，竟萌
    貪念，另行起意，共同基於意圖為自己不法所有之犯意聯絡
    ，遂由甲○○騎乘前開機車靠近在該處停等紅燈之丁○○，
    乘丁○○等車不及防備之際，由丙○○徒手自後搶奪丁○○
    所有之上開家用電話1 部，得手後即由甲○○騎乘前開機車
    搭載丙○○由臺北縣中和市○○路左轉中和市○○街方向逃
    逸，丁○○則騎車在後追趕，迨追至中和市○○街途中，丁○○遂並告知當時經過之巡邏員警並大喊搶東西，嗣甲○○
    附載丙○○逃至中和市○○街與南山路口時，丙○○遂將搶
    得之前開家用電話1 部丟棄於地上，隨後下車逃逸；迨於同
    （28）日13時50分許，經警追至臺北縣中和市○○路578 號
    前時查獲甲○○，並扣得上開竊得機車（含鑰匙2 支）與家
    用電話1 部。嗣經甲○○撥打丙○○行動電話通知丙○○到
    案後，始循線查獲上情。
三、案經臺北縣政府警察局中和分局報請臺灣板橋地方法院檢察
    署檢察官偵查起訴。
    理  由
一、上揭共同搶奪事實，業據被告甲○○、丙○○二人迭於警詢
    、偵查與本院調查及審理中坦承不諱，且互核相符；又丙○○竊盜機車部分犯行，核與被害人乙○○警詢、偵查中證述
    情節相符；至甲○○、丙○○二人共同騎乘機車搶奪丁○○
    放置於機車腳踏板上電話之犯行，亦據被害人丁○○分別於
    警詢、偵查及本院準備程序中證述綦詳，此外並有機車與家
    用電話之贓物認領保管單共2 紙、機車照片2 幀及車輛竊盜
    、車牌失竊資料個別查詢報表─查詢車輛認可資料1 紙等各
    在卷可證，本件事證明確，被告二人上開犯行均應堪認定。
二、核被告甲○○所為，係犯刑法第325條第1項之搶奪罪；被告
    丙○○所為，係犯刑法第320條第1項之竊盜罪及同法第325
    條第1 項之搶奪罪。被告甲○○、丙○○二人就所犯上揭搶
    奪犯行，互有犯意聯絡與行為分擔，均應依刑法第28條規定
    ，論以共同正犯。被告丙○○所犯上開竊盜及搶奪二罪，行
    為互殊、犯意個別，犯罪構成要件不同，應依數罪併合處罰
    。再被告甲○○及丙○○各有如事實欄第一段所載之犯罪科
    刑執行情形，此各有臺灣高等法院被告前案紀錄表在卷足憑
    。被告二人於上開有期徒刑執行完畢後，5 年內再犯本件有
    期徒刑以上之上開罪行，均為為累犯，均應依刑法第47條第
    1 項之規定加重其刑。爰審酌被告二人均有多次犯罪科刑執
    行前科，已如前述；被告二人正值青壯，本可期待渠等從事
    正當職業，詎被告丙○○因缺錢花用即隨機竊取機車，進而
    與被告甲○○共同搶奪路人財物，嚴重影響社會大眾生命、
    身體、財產安全，本應從重量刑，惟查被告甲○○與丙○○
    二人所犯本件共同搶奪罪犯行之犯罪手段係由被告甲○○騎
    乘前開機車靠近在該處停等紅燈之被害人丁○○，乘被害人
    丁○○等車不及防備之際，由被告丙○○徒手自後搶奪被害
    人丁○○所有之上開家用電話1 部得手後，被告二人旋即逃
    逸；念及被告二人並未對於被害人丁○○施用暴力手段搶奪
    財物，未造成被害人丁○○之傷害，手段尚稱平和；所搶得
    之前開家用電話1 部業已經警發還被害人丁○○，被害人丁○○尚未發生實際損害；被告二人於犯後均已坦承犯行，態
    度良好等一切情狀，就被告甲○○所犯上開共同搶奪罪犯行
    判處有期徒刑1 年；就被告丙○○所犯上開共同搶奪罪犯行
    判處有期徒刑1 年2 月，另就被告丙○○所犯前開竊盜罪判
    處有期徒刑3 月，並定其應執行之刑，以示懲儆。公訴人對
    於被告二人所犯前開共同搶奪罪犯行，分別對於被告甲○○
    聲請具體求刑有期徒刑1 年4 月；對於被告丙○○聲請具體
    求刑1 年6 月各等情；惟本院審酌被告二人所犯前開搶奪罪
    犯行，手段尚稱平和，並未對於被害人丁○○施用暴力手段
    搶奪，且搶奪之上揭家用電話1 部業已發還被害人丁○○；
    且被告二人犯後自警詢、偵查迄至本院均已坦承犯行，態度
    良好；為鼓勵被告二人坦承全部犯行，以啟自新，本院認被
    告二人所犯共同搶奪罪犯行，認為以各判處被告丙○○有期
    徒刑1 年2 月，判處被告甲○○有期徒刑1 年為宜，併予敘
    明。
據上論斷，應依刑事訴訟法第273條之1第1項、第299條第1項前
段，刑法第28條、第320條第1項、第325條第1項、第47條第1項
、第51條第5款，判決如主文。
本案經檢察官連思藩到庭執行職務。
中　　華　　民　　國　　96　　年　　12　　月　　31　　日
                    刑事第二庭    法　官 陳坤地
上列正本證明與原本無異。
如不服本判決，應於送達後十日內敘明上訴理由，向本院提出上
訴狀。
                                      書記官 林壯隆
中　　華　　民　　國　　96　　年　　12　　月　　31　　日
附錄本案論罪科刑法條全文：
刑法第325條第1項：意圖為自己或第三人不法之所有，而搶奪他
人之動產者，處6月以上、5年以下有期徒刑。
刑法第320條第1項
